【裁判字號】    89,交簡上,28
【裁判日期】    890913
【裁判案由】    過失傷害
【裁判全文】
臺灣屏東地方法院刑事判決                  八十九年度交簡上字第二八號
    上  訴  人  臺灣屏東地方法院檢察署檢察官
    上  訴  人
    即  被  告  甲○○
右上訴人因被告過失傷害案件，不服本院潮州簡易庭八十九年度潮交簡字第九五號中
華民國八十九年五月八日刑事簡易判決（八十九年度偵字第一六七六號）提起上訴，
本院判決如左：
    主  文
上訴駁回。
    事  實
一、甲○○於民國八十八年十二月七日上午十一時二十五分許，駕駛車號ＺＡ－八二
    八九號自小客車，沿屏東縣竹田鄉○○路由西向東方向行駛，途經自強路交岔路
    口，應注意車前人車狀況，隨時採取必要之安全措施，以趨避危險之發生，及依
    上開路段之行車速率限制，每小時不得超逾四十公里之速度行駛，而依當時情形
    ，又無不能注意之情形，竟疏於注意，貿然馳駛，適而撞及前方自北往南方向由
    丙○○所騎附載丁○○之車號ＰＪＨ－００一號機車，致丙○○、丁○○人車倒
    地，丙○○因之受有右額、左右眼臉、左臉頰、唇（下面）、下巴、左耳深撕裂
    傷共三十八公分。丁○○受有頭部外傷併（一）左側額、顳、頂葉急性硬腦膜下
    出血，（二）左側額葉、顳葉腦內出血，（三）嚴重性腦浮腫，（四）蜘蛛網膜
    下腔出血等傷害（丁○○部分，業已撤回告訴）。甲○○於肇事後報警自首，接
    受裁判。
二、案經丙○○、丁○○訴由屏東縣警察局潮州分局移送台灣屏東地方法院檢察署檢
    察官偵查聲請簡易判決。
    理  由
一、右開事實，已據被告甲○○於警訊及偵查中供認不諱，核與告訴人丙○○、丁○○指訴情節相符，並有道路交通事故調查報告表及診斷證明書附卷可稽。被告於
    本院審理時否認有過失刑責，顯係事後卸責之詞，不足採信。本件事證明確，被
    告要求將本案送鑑定，並至現場履勘，本院認無必要。被告犯行足以認定。
二、核被告所為，係犯過失傷害罪。被告於肇事後報警自首，已據證人即屏東縣警察
    局潮州分局竹田分駐所警員乙○○證述屬實，應依法減輕其刑。原審因適用刑法
    第二百八十四條第一項前段、第六十二條前段、第四十一條、罰金罰鍰提高標準
    條例第一條前段、第二條規定，酌處有期徒刑三月，並諭知如易科罰金，以三百
    元折算一日，認事用法，均無不合，量刑亦屬允當。檢察官上訴意旨略稱：被告
    自本件車禍發生迄今，尚未與告訴人丙○○和解，原審量刑過輕云云。被告上訴
    意旨，先否認犯罪，後指摘原審量刑過重，均無理由，應予駁回。
據上論斷，應依刑事訴訟法第四百五十五條之一第三項、第三百六十八條判決如主文
。
本案經檢察官許英輝到庭執行職務。
中      華      民      國     八十九     年    九      月     十三     日
                                    臺灣屏東地方法院刑事第三庭
                                        審判長法  官  林  正  雄
                                              法  官  柯  盛  益
                                              法  官  莊  鎮  遠
右正本證明與原本無異。
不得上訴。
                                              書記官  陳  文  進
中      華      民      國    八十九    年      九      月      十四    日
刑法第二百八十四條第一項前段：
  因過失傷害人者，處六月以下有期徒刑、拘役或五百元以下罰金。


司法院資訊處製作；財團法人民間司法改革基金會備份。
